臺灣高雄地方法院刑事判決　　　　　　　 94年度訴字第628號
公　訴　人　臺灣高雄地方法院檢察署檢察官
被　　　告　乙○○
指定辯護人　本院公設辯護人陳信凱
被　　　告　丙○○
　　　　　　　　　　　所）
指定辯護人　本院公設辯護人黃文德
上列被告因毒品危害防制條例案件，經檢察官提起公訴（93年度
偵字第21796號），本院判決如下：
    主  文
丙○○販賣第四級毒品，處有期徒刑參年貳月。扣案含第四級毒
品硝甲西泮成份之錠劑貳拾柒顆、G-PLUS廠牌行動電話壹具（不
含門號0000000000號ＳＩＭ卡），均沒收。未扣案之
夾鏈袋壹只沒收，如全部或一部不能沒收時，追徵其價額。
乙○○販賣第四級毒品，處有期徒刑參年貳月。扣案摩托羅拉廠
牌行動電話壹具（不含門號000000000號ＳＩＭ卡）沒
收。
    事  實
一、乙○○與丙○○係透過網路聊天室認識之網友，渠等均明知
    硝甲西泮（Nimetazepam ，俗稱「一粒眠」或「紅豆」）係
    屬毒品危害防制條例第2 條第2 項第4 款之第四級毒品，不
    得非法販賣、轉讓，詎丙○○竟意圖營利，基於販賣第四級
    毒品硝甲西泮之犯意，於民國93年10月24日23時5 分53秒許
    ，在位於高雄市○○區○○路與瑞源路口之「藍語」網路咖
    啡店內，以電腦登入網際網路「一網情深聊天聯盟網ㄖ戀情
    聊天室」，用「紅荳小姐」名稱，在聊天室內張貼「要拿紅
    豆密我！保證有效... 無效退費！」之訊息，適高雄市政府
    警察局左營分局舊城派出所員警陳永士上網執行網路巡邏勤
    務時發現上開訊息，研判「紅荳小姐」涉有販賣毒品嫌疑，
    即於同日23時6 分13秒許起，以「殺氣小恍惚」之暱稱在該
    聊天室佯向丙○○詢問購買毒品事宜，丙○○回覆以「看量
    」、「30顆ㄇ」、「1500可以ㄇ」、「一顆算50」、「大量
    便宜一點」、「0000000000」等販賣內容及價格訊息。嗣同
    年10月26日10時許，陳永士為誘捕丙○○，即撥打丙○○於
    上開網路聊天室所留0000000000號行動電話，向丙○○佯稱
    願意以新臺幣（下同）1,500 元之價格，向其購買第一粒眠
    （或稱紅豆）30顆，雙方並約定於同日12時許，在高雄市○
    ○區○○路與瑞源路口之「藍語」網路咖啡店前交易。丙○
    ○旋即於同日11時50分許撥打0000000000號行動電話予乙○
    ○，詢問乙○○有無一粒眠30顆可先行提供其轉售牟利，適
    乙○○甫於93年10月25日2 時許，在「藍語」網路咖啡店上
    網，以1,000 元之對價，向真實姓名年籍不詳之網友購得俗
    稱一粒眠之含有第四級毒品硝甲西泮成份之錠劑30顆，欲供
    己施用，竟起意販賣第四級毒品硝甲西泮牟利，同意以1,20
    0 元之價格，將上開含有第四級毒品硝甲西泮成份之錠劑30
    顆販賣予丙○○，並依丙○○之要求立即攜帶該含有第四級
    毒品硝甲西泮成份之錠劑30顆至「藍語」網路咖啡店前，於
    同日12時許交付予丙○○後，尚未取得1,200 元之價金，即
    遭在場埋伏之警員當場表明身分後逮獲，並扣得丙○○所有
    上開供販賣之含有第四級毒品硝甲西泮成份之錠劑30顆（嗣
    鑑驗耗損3 顆），及分別為丙○○、乙○○所有供聯絡交易
    毒品事宜所用之G-PL US 廠牌行動電話（內含門號00000000
    00號SIM 卡1 枚）及摩托羅拉廠牌行動電話（內含門號0000
    000000號SI M卡1 枚）各1 具。
二、案經高雄市政府警察局左營分局報請臺灣高雄地方法院檢察
    署檢察官偵查起訴。
    理  由
壹、證據能力之說明：
　(一)按警察行使職權，不得以引誘、教唆人民犯罪或其他違法之
    手段為之，為警察職權行使法第3 條第3 項所規定。故此，
    若犯罪嫌疑人本無犯罪之故意，純因司法警察（官）之設計
    ，以引誘、教唆等不正當方法，誘發犯罪行為人萌生犯意，
    進而著手實行，因其並非循正當法定程序取得之證據，縱其
    目的係在於查緝犯罪，但其手段顯然違反憲法對於基本人權
    之保障，且已逾越偵查犯罪之必要程度，對於公共利益之維
    護並無意義，其因此等違反法定程序所取得之證據資料，應
    不具有證據能力，固為最高法院92年度臺上字第4558號判決
    意旨闡釋明確。然如行為人原本即具有犯罪之故意，僅因為
    逮捕而提供犯罪機會（俗稱釣魚），本與所謂陷害教唆須行
    為人本無犯罪意思，而因教唆人之教唆始萌生犯意者不同，
    復有最高法院92年台上字第6008號判決意旨可資參照。故警
    調機關在偵查販毒等重大危害社會治安且又屬難以偵查之案
    件時，在不違反人身自由之不可受侵犯之憲法基本權之保障
    下，自得以符合比例原則之手段以偵查此類犯罪，所謂「釣
    魚」，於販毒案件中，自屬在不違反憲法上基本權之保障原
    則下，為使國家社會免於毒品之危害，所不得不採行之偵查
    手段，況於此類犯罪中，犯罪嫌疑人均本即具有販賣毒品之
    犯意，初非警調人員所造意，此與憲法上之比例原則無違，
    本件證人即本案查獲員警陳永士於本院審理時證稱：伊進行
    網路巡邏時，在一往情深聊天網頁發現被告丙○○所張貼可
    疑為販賣毒品之訊息，乃以聊天方式加以誘捕等語；又審諸
    警卷所附被告丙○○與證人陳永士在前開聊天室之對答，被
    告丙○○先稱：「要拿紅豆密我！保證有效... 無效退費！
    」，陳永士始問：「怎麼邁阿」，被告丙○○表示：「看量
    」，陳永士稱：「有多少」、「30有ㄇ」，被告丙○○又稱
    ：「30顆ㄇ」，陳永士隨後又問：「恩」、「價錢怎麼算」
    ，被告丙○○則稱：「1500可以ㄇ」、「1 顆算50」、「大
    量便宜一點」等語，顯見被告丙○○本即有販賣毒品之犯意
    ，非因員警陳永士之教唆而生，故警方蒐證並無違法之處，
    從而警方因而取得之證據不因此無證據能力。
  (二)再按被告以外之人於審判外之言詞或書面陳述，除法律有規
    定者外，不得作為證據；再下列文書，亦得為證據：1.除顯
    有不可信之情況外，公務員職務上製作之紀錄文書、證明文
    書。2.除顯有不可信之情況外，從事業務之人於業務上或通
    常業務過程所須製作之紀錄文書、證明文書。3.除前2 款之
    情形外，其他於可信之特別情況下所製作之文書，亦得為證
    據；又被告以外之人於審判外之陳述，雖不符刑事訴訟法第
    159 條之1 至第159 條之4 之規定，而經當事人於審判程序
    同意作為證據，法院審酌該言詞陳述或書面陳述作成時之情
    況，認為適當者，亦得為證據；另當事人、代理人或辯護人
    於法院調查證據時，知有第159 條第1 項不得為證據之情形
    ，而未於言詞辯論終結前聲明異議者，視為有前項之同意，
    刑事訴訟法第159 條第1 項、第159 條之4 、第159 條之5
    第1 項、第2 項分別定有明文。經查：
  1.被告乙○○及丙○○2 人於警詢中所為之陳述，對彼此而言
    ，均係被告以外之人於審判外之陳述，屬於傳聞證據，且不
    合於刑事訴訟法第159 條之1 至之4 所示情形，然經公訴人
    、被告及辯護人於本院審判期日同意作為證據，且本院審酌
    上開陳述係員警依法詢問後忠實記錄，其作成之形式，均無
    瑕疵、與待證事實具有關聯性等情況，認為適當，應認有證
    據能力。
  2.卷附高雄醫學大學附設中和紀念醫院針對扣案物出具之檢驗
    報告，性質上亦為被告以外之人於審判外所為之書面陳述，
    屬於傳聞證據，然係臺灣高雄地方法院檢察署檢察官於偵查
    中，依刑事訴訟法第208 條第1 項之規定，囑託該院鑑定，
    該份檢驗報告係該院依刑事訴訟法第208 條第1 項準用同法
    第206 條第1 項規定所出具之書面鑑定報告，有臺灣高雄地
    方法院檢察署檢體送驗單在卷可參，應屬刑事訴法第159 條
    第1 項「被告以外之人於審判外之言詞或書面陳述，除法律
    有規定者外，不得作為證據」規定，所稱「法律有規定者」
    之情形，應有證據能力，附此敘明。
  3.再按，傳聞法則乃對於被告以外之人於審判外之言詞或書面
    陳述，亦即針對被告以外之人於審判外以言詞或書面所為之
    供述證據而為之規範。卷附照片乃以科學、機械之方式，對
    於所拍攝內容所為忠實且正確之記錄，與扣案含第四級毒品
    硝甲西泮之錠劑30顆、「一網情深聊天聯盟」網站聊天室網
    頁畫面影本8 紙，均非屬供述證據，應無刑事訴訟法第159
    條第1 項規定之適用。
貳、實體方面：
一、有罪部分：
  (一)訊據被告丙○○固坦承於前開時、地，利用網際網路聊天室
    與員警化名之「殺氣小恍惚」談論交易第四級毒品一粒眠之
    事宜，並相約於上揭時、地以1,500 元之價格交易一粒眠30
    顆後，撥打共同被告乙○○所有前述行動電話予乙○○談妥
    以1,200 元之價格向其購買一粒眠30顆，並要求乙○○立即
    將一粒眠30顆送至「藍語」網路咖啡店之事實，惟否認有何
    販賣第四級毒品既遂之犯行，辯稱：伊與乙○○在「藍語」
    網路咖啡店前聊天，尚未取得乙○○所交付之30顆一粒眠，
    即為警查獲云云；被告丙○○之指定辯護人辯護以：被告丙
    ○○雖坦承確有販賣第四級毒品之意思，但被告丙○○當時
    並無第四級毒品一粒眠，且證人乙○○亦證述查獲當時尚將
    第四級毒品一粒眠交付予被告丙○○，是被告丙○○應屬不
    能未遂，請減輕或免除其刑等語。訊據被告乙○○對於上揭
    時、地將其自網路上以1,000 元對價購得原欲供己施用之第
    四級毒品一粒眠30顆，以1,200 元之價格轉售予共同被告丙
    ○○，嗣於交易時當場為警查獲之事實供承不諱，惟否認有
    何販賣第四級毒品既遂之犯行，辯稱：伊尚未將一粒眠30顆
    交付予丙○○即為警查獲云云；被告乙○○之指定辯護人辯
    護以：證人丙○○已證述當時其撥打電話告知被告乙○○因
    一名網友欲向其購買一粒眠，始要求被告乙○○攜帶一粒眠
    至現場，且其亦告知被告乙○○其以1,500 元之對價販賣予
    網友後，再交付1,200 元予被告乙○○，故被告乙○○應係
    欲與共同被告丙○○共同販賣第四級毒品予該名網友，被告
    乙○○應僅構成販賣第四級毒品未遂罪等語。經查：
  1.上開犯罪事實，業據被告乙○○及丙○○分別於警詢時供承
    不諱，且互核一致，並經證人即本件查獲員警陳永士於本院
    審理時供證屬實。雖被告丙○○及乙○○於本院審理時均翻
    易前詞，改稱：查獲當時，被告乙○○尚未將一粒眠30顆交
    付予被告丙○○云云，然查被告丙○○與乙○○於93年10月
    26日12時許，在高雄市○○區○○路與瑞源路口「藍語」網
    路咖啡店前為警查獲當時，所扣得之第四級毒品一粒眠30顆
    確已由被告乙○○交付予被告丙○○之事實，業據被告丙○
    ○於警詢時供述：「當時『建彰』（即被告乙○○）攜帶一
    粒眠30顆至路口給我後，買家就撥打我的行動電話，我的行
    動電話鈴聲響起，警方就過來表明身分對我盤查，我坦承我
    就是『紅荳小姐』，我就主動把毒品交給警方查扣，然後警
    方就把『建彰』一起抓起來」等語（見警卷第3 頁），核與
    被告乙○○於警詢時供稱：「當時我攜帶一粒眠30顆到中正
    四路與瑞源路口給『紅荳小姐』，把一粒眠交到她的手上後
    ，那個要買一粒眠的買家就撥打『紅荳小姐』的行動電話，
    『紅荳小姐』的行動電話鈴聲響起時，警方就過來表明身分
    對我們盤查，我坦承我攜帶一粒眠給『紅荳小姐』，『紅荳
    小姐』把一粒眠交給警分查扣了」等語相符（見警卷第14頁
    ），並經證人陳永士於本院審理時證述：「我們（即被告丙
    ○○與證人陳永士）當時約定在高雄市前金區○○○路與瑞
    源路口『藍語』網咖店前交易毒品，到場之後，我們還沒有
    碰面，我還有再打一次電話給被告丙○○，看看被告丙○○
    是否已經有毒品，被告丙○○表示她還要再跟朋友調，叫我
    等一下，我們（員警）在現場埋伏，等到被告乙○○出現，
    被告乙○○將一包一粒眠交給被告丙○○，我們（員警）才
    出面將他們逮捕，所以一粒眠是在被告丙○○手中扣得」等
    語明確（見本院94年11月7 日審判筆錄第6 至7 頁）。參以
    本件證人陳永士於網路巡邏發現被告丙○○涉有販賣毒品嫌
    疑，繼而與被告丙○○在網路聊天室對話後，原僅欲誘捕被
    告丙○○，其係於抵達雙方約定之交易地點，並撥打電話予
    被告丙○○，經被告丙○○告知伊要打電話調貨（毒品），
    其等員警始決定同時逮捕上手等情，亦據證人陳永士於本院
    審理時供證屬實（見同上審判筆錄第12頁），則就案發當時
    之情況觀之，本件查獲員警既已決定同時逮捕被告丙○○及
    其上手，殊無在被告乙○○抵達現場後，尚未將一粒眠交付
    予被告丙○○，而仍與被告丙○○在聊天之情況下，即冒然
    認定其即係被告丙○○之上手而將渠2 人逮捕之理，是被告
    丙○○及乙○○於本院審理時前開所言，與客觀事實不符，
    亦與常情有違，尚難採信，本件應以渠2 人於警詢時所稱警
    查獲當時所扣得之一粒眠30顆確已由被告乙○○交付予被告
    丙○○等語為可採。
  2.被告丙○○及乙○○於上揭時、地為警查獲時，經警所扣得
    之第四級毒品硝甲西泮錠劑30顆，經先後送往高雄醫學大學
    附設中和紀念醫院及高雄市立凱旋醫院，分別以薄層色層分
    析法（TLC）、 氣體色層－質譜分析法（GC-MS）及 氣相層
    析質譜儀法檢驗結果，確實含有硝甲西泮（Nimetazepam ）
    成份，有高雄醫學大學附設中和紀念醫院93年11月30日編號
    0000-000號檢驗報告及高雄市立凱旋醫院94年5 月2 日高市
    凱醫驗字第02115 號濫用藥物成品檢驗報告各1 份附卷可參
    ，足徵被告丙○○為警查獲當時所持有之由被告乙○○交付
    之疑似毒品錠劑確為第四級毒品硝甲西泮無誤。
  3.此外，復有被告丙○○所有供聯絡交易毒品事宜所用之G-PL
    US廠牌行動電話（內含門號0000000000號SIM 卡1 枚）及被
    告乙○○所有供聯絡交易毒品事宜所用之摩托羅拉廠牌行動
    電話（內含門號0000000000號SIM 卡1 枚）各1 具扣案可資
    佐證，並有被告丙○○與員警陳永士在網路聊天室中關於購
    買第四級毒品一粒眠對話之「一網情深聊天聯盟」網站聊天
    室網頁擷取畫面及現場相片可資為證。
  4.又毒品非法買賣交易之行為，係屬重罪，危害性高，在員警
    積極查緝下，不法交易風險頗高，取得來源管道極為隱密而
    困難，若非雙方本有特殊情誼（如至親好友）或其他特別考
    量（如品質或純度較差），斷無虧損或以平價賣出之理。本
    件扣案之含有第四級毒品硝甲西泮之錠劑30顆，被告乙○○
    係以1,000 元之價格購得後，以1,200 元之對價出售予被告
    丙○○，被告丙○○再以1,500 元之價格欲轉售與喬裝買主
    之員警陳永士牟利等情，業據被告乙○○及丙○○分別於警
    詢及本院審理時供承不諱，並經證人陳永士於本院審理時證
    述明確，則被告乙○○購入與販出間有200 元價差之利得，
    而被告丙○○購入與販出間有300 元價差之利得，益證其實
    。被告乙○○及丙○○主觀上均係基於營利之意圖為之，已
    甚明確。
  5.按行為人如原即具有販毒營利之決意，雖係遭警設計誘捕致
    事實上不能完成交易時，因行為人原即有販賣毒品之意思，
    客觀上又已著手於販賣之行為，自仍應成立販賣毒品未遂罪
    ，此與行為人原本無販毒營利之意思，因調查犯罪之人之引
    誘或教唆始起意販賣，即學理上所謂「陷害教唆」之情形有
    別。本件被告丙○○既於網路上刊登上揭販賣一粒眠之訊息
    ，且經員警喬裝買家與其約定以1,500 元之價格購買一粒眠
    30顆後，被告丙○○既已向被告乙○○購買一粒眠30顆，並
    即要求被告乙○○將上開毒品持往交易地點，以供其依約與
    喬裝買主之員警交易，難謂無販賣毒品之故意，且已著手實
    施販賣毒品之行為，縱因喬裝買主之員警並無毒品買入之真
    意，雙方意思表示無從為一致，且遭埋伏之警察當場逮獲致
    未能真正完成買賣毒品之行為，而本應論以販賣第四級毒品
    未遂罪（最高法院87年台上字第3206號、91年度台上字第57
    20號判決可資參照），惟按毒品危害防制條例第4 條第4 項
    販賣第四級毒品罪，不以販入後復行賣出為必要，祇要以營
    利為目的，而有販入或賣出二者其一之行為，即足構成（最
    高法院25年非字第123 號判例意旨參照）。本件被告丙○○
    以營利之意思，於93年10月26日11時50分至12時許，向被告
    乙○○購入含有第四級毒品硝甲西泮之錠劑30顆，已如前述
    ，則被告丙○○販賣該含有第四級毒品硝甲西泮之錠劑30顆
    與喬裝買主之員警之行為，因購毒之初即以營利為目的而販
    入，依上開說明，自仍應論以販賣第四級毒品既遂罪。
  6.又按販賣毒品罪，並不以販入之後復行賣出為構成要件，但
    使以營利為目的，將毒品購入或將之賣出，有一於此，其犯
    行即經完成，是以，行為人以營利之意思販入毒品之後，縱
    尚未賣出，或於賣出之後，價金尚未收受，均不得視為未遂
    （最高法院90年度台上字第7673號判決參照）。本件被告乙
    ○○原雖係以供己之施用之意購入含有第四級毒品硝甲西泮
    之錠劑30顆，惟其嗣既已起意販賣牟利而將之賣出，並已交
    付予被告丙○○，自應構成販賣第四級毒品既遂罪，殊難僅
    因被告丙○○尚未交付1,200元之價金，即認應屬未遂。
  7.至被告乙○○辯護人雖辯以：被告丙○○係以1,500 元之對
    價販買毒品予網友後，再交付1,200 元予被告乙○○，故被
    告乙○○應係欲與共同被告丙○○共同販賣第四級毒品予該
    名網友云云，惟被告丙○○與乙○○既係基於各別營利之意
    圖而販賣第四級毒品硝甲西泮，已如前所認定，且復無其他
    積極證據足認渠2 人間就彼此間之販賣第四級毒品犯行，有
    何犯意聯絡或行為分擔，自難遽以被告丙○○係欲將其自被
    告乙○○處購入之含有第四級毒品硝甲西泮錠劑30顆轉售予
    網友，取得1,500 元之價金後，始用以支付其應給付予被告
    乙○○之購買上開毒品之對價1,200 元，即謂渠等係共同販
    賣第四級毒品。辯護人上開辯解，容有誤會，不足採信。
  8.綜上所述，被告丙○○及乙○○確均有上開販賣第四級毒品
    硝甲西泮犯行，洵堪認定，應依法論科。
  (二)按硝甲西泮係屬第四級毒品，毒品危害防制條例第2 條第2
    項第4 款定有明文。核被告丙○○所為，係犯毒品危害防制
    條例第4 條第4 項之販賣第四級毒品罪。本件檢察官起訴書
    雖認被告丙○○所為係犯毒品危害防制條例第5 條第4 項之
    意圖販賣而持有第四級毒品罪，惟業經公訴檢察官於本院審
    理時當庭更正被告丙○○所為毒品危害防制條例第4 條第6
    項、第4 項之販賣第四級毒品未遂罪（見本院94年11月7 日
    審判筆錄第35頁），然被告丙○○既係以營利為目的而販入
    第四級毒品，自應構成販賣第四級毒品既遂罪，已如前述，
    公訴人認被告丙○○應構成販賣第四級毒品未遂罪，容有誤
    會，附此敘明；核被告乙○○所為，係犯毒品危害防制條例
    第4 條第4 項之販賣第四級毒品罪。本件檢察官起訴書雖認
    被告乙○○所為係犯毒品危害防制條例第4 條第6 項、第4
    項之販賣第四級毒品未遂罪，惟業經公訴檢察官於本院審理
    時當庭更正被告乙○○所為毒品危害防制條例第4 條第4 項
    之販賣第四級毒品既遂罪（見本院94年11月7 日審判筆錄第
    35頁），併予敘明。爰審酌被告丙○○及乙○○均明知毒品
    危害人身心健康，且一旦成癮，戒絕不易，造成嚴重社會問
    題，政府三申五令禁絕毒品交易，被告丙○○竟利用便捷之
    電腦網路販售毒品，而被告乙○○亦明知被告丙○○係欲販
    售毒品牟利，竟亦起意販賣牟利而出售所持有之毒品以供被
    告丙○○轉售，惡性均屬非輕，惟念及被告丙○○及乙○○
    於本案行為時，分別年僅18歲及19歲，年輕識淺，思慮不周
    ，不知所犯之嚴重性，且考量被告丙○○並無任何前科，此
    有臺灣高等法院刑事被告前案紀錄表1 份附卷可參，足見其
    素行尚稱良好，以及被告2 人犯後原均坦承全部犯行，嗣復
    於本院審理時更易其詞，未能坦認犯行，顯未完全悔悟，然
    幸販出之毒品尚未流入市面，造成損害非大等一切情狀，分
    別量處如主文所示之刑，以資懲儆。
  (三)又按毒品危害防制條例第18條第1 項係規定，查獲之第一、
    二級毒品及專供製造或施用第一、二級毒品之器具，不問屬
    於犯人與否，均沒收銷燬之；查獲之第三、四級毒品及製造
    或施用毒品之器具，無正當理由而擅自持有者，均沒入銷燬
    之，所指查獲之第三、四級毒品均「沒入銷燬」之規定，乃
    係違反行政法規之行政處罰，尚非刑罰之從刑種類之一，故
    不得援為沒收之依據。再毒品危害防制條例第19條規定，犯
    販賣毒品罪者，其供犯罪所用之物，應予沒收。惟仍須以該
    物屬於犯人者為限，始得沒收之（最高法院93年度台上字第
    5336號判決意旨參照），本件扣案之錠劑27顆，均含有第四
    級毒品硝甲西泮（Nimetazepam ）成份，已如前述，然被告
    乙○○既已將上開錠劑賣出並交付予被告丙○○，上開錠劑
    自屬被告丙○○所有，而為被告丙○○所有供其販賣第四級
    毒品，犯毒品危害防制條例第4 條第4 項罪所用之物，應依
    毒品危害防制條例第19條第1 項前段之規定宣告沒收之，至
    鑑驗耗用之硝甲西泮（Nimetazepam ）3 顆既已滅失，無庸
    為沒收之諭知；而包裝上開錠劑之夾鏈袋1 只，亦已經被告
    乙○○交付予被告丙○○，而同屬丙○○所有，但該夾鏈袋
    並未扣案，業經證人陳永士於本院審理時供證明確，惟既屬
    被告丙○○所有供其犯本件販賣毒品罪所用之物，爰依同法
    第19條第1 項前段規定，併予宣告沒收，如全部或一部不能
    沒收時，追徵其價額。至被告丙○○向被告乙○○購買毒品
    之價金1,200 元尚未交付，業經被告乙○○及丙○○分別於
    本院審理時供承在卷，故不予宣告沒收。另扣案之G- PLUS
    廠牌行動電話1 具及摩托羅拉廠牌行動電話1 具，分別為被
    告丙○○及乙○○所有，且係供被告2 人販賣第四級毒品所
    用之物，亦應依同條例第19條第1 項沒收之。至門號000000
    0000及0000000000號SIM 卡各1 枚係被告丙○○及乙○○分
    別申請使用，固據渠2 人分別供承在卷，惟SIM 卡2 枚乃係
    向電信公司租用，為電信公司所有物，自不得宣告沒收，併
    敘明之。
二、不另為無罪之諭知部分：
  (一)公訴意旨另以：被告乙○○於上揭時地交付含有第四級毒品
    硝甲西泮成份之錠劑30顆予共同被告丙○○，而為警查獲當
    時，並經警自其身上扣得第三級毒品愷他命5 包，因認被告
    涉犯毒品危害防制條例第五條第三項之意圖販賣而持有第三
    級毒品罪嫌。
  (二)按犯罪事實應依證據認定之，無證據不得認定犯罪事實；又
    不能證明被告犯罪者，應諭知無罪之判決，刑事訴訟法第15
    4條第2項、第301條第1項分別定有明文。又事實之認定，應
    憑證據，如未能發現相當證據，或證據不足以證明，自不能
    以推測或擬制之方法，為裁判基礎（最高法院40年台上字第
    86號判例參照）。且認定犯罪事實所憑之證據，雖不以直接
    證據為限，間接證據亦包括在內，然而無論直接證據或間接
    證據，其為訴訟上之證明，須於通常一般之人均不致有所懷
    疑，而得確信其為真實之程度者，始得據為有罪之認定，倘
    其證明尚未達到此一程度，而有合理之懷疑存在而無從使事
    實審法院得有罪之確信時，即應由法院為諭知被告無罪之判
    決（最高法院76年台上字第4986號判例參照）。
  (三)本件公訴人認被告乙○○涉有前揭意圖販賣而持有第三級毒
    品之犯行，無非係以被告警詢之自白及員警在被告身上查扣
    之第三級毒品愷他命5 包為其論罪之依據。訊據被告矢口否
    認有何意圖販賣而持有第三級毒品之犯行，辯稱：為警查扣
    之愷他命係伊向網友購得後放在身上欲供己施用，並無販賣
    之意思等語。
  (四)經查：
  1.被告於93年10月26日12時許，為警在高雄市前金區○○○路
    與瑞源路口之「藍語」網路咖啡店前查獲，並扣得第三級毒
    品愷他命5 包乙節，固據被告於警詢及本院審理時供承不諱
    ，且扣案疑似愷他命之粉末（驗前毛重4.1 公克，驗後毛重
    4 公克），經送請高雄醫學大學附設中和紀念醫院檢驗結果
    ，確含第三級毒品愷他命成分無訛，有該院93年11月30日編
    號第0000-000號檢驗報告1 紙在卷可憑（見偵查卷第30頁）
    ，此部分之事實固堪信為真實。
  2.被告於警詢雖供稱：伊為警查獲當時所以攜帶愷他命，係因
    共同被告丙○○在電話中告知尚有其他人欲向其購買愷他命
    等語，然被告於偵查中及本院審理時均否認有何意圖販賣而
    持有愷他命之犯行，且證人即查獲之警員陳永士於本院審理
    時亦證稱：當初其僅向共同被告丙○○表示欲購買一粒眠，
    共同被告丙○○在網路及電話中均未提及欲販賣第三級毒品
    愷他命乙事，查獲當時，被告乙○○係主動交查扣之愷他命
    5 包，且經員警查證結果，並無其他證據證明共同被告丙○
    ○欲販賣第三級毒品等語（見本院94年11月7 日審判筆錄第
    8 至12頁），參以證人即共同被告丙○○於警詢及本院審理
    中亦均係證述案發當時其係撥打電話向被告購買一粒眠30顆
    等語，完全未提及另欲向被告購買第三級毒品愷他命乙節，
    以及證人丙○○以電腦登入網際網路「一網情深聊天聯盟網
    ㄖ戀情聊天室」，用「紅荳小姐」名稱，在聊天室內張貼之
    上揭販賣毒品訊息，亦為販賣一粒眠（或稱紅豆）之訊息，
    並無任何販賣第三級毒品愷他命之訊息等情，尚難認被告上
    開警詢中之自白係與事實相符。從而，自不得僅憑被告前揭
    警詢中之自白，即認被告持有該扣案之愷他命係欲作為販賣
    之用。
  3.又扣案之愷他命驗前毛重4.1 公克，驗後毛重4 公克，數量
    非鉅，與販賣毒品之行為並無絕對之證據關聯性，被告辯稱
    該扣案之毒品係欲供其所施用亦非全無可能，自無法以此毒
    品數量逕得證明被告有營利之意圖，且參以扣案前揭數量之
    毒品本可供被告一段期間之施用，而攜帶毒品在身之原因非
    僅唯一，又無證據足以認定被告有何將扣案毒品意圖販賣他
    人之事實，尚難遽以被告隨身攜帶查扣毒品之數量，率認被
    告即有持以販賣之意圖。
  4.綜上所述，公訴人所舉上開事證，在客觀上尚未達於一般人
    均不致於有所懷疑，而得確信被告犯罪之程度；既尚有合理
    懷疑之存在，於被告所辯非全無可採之情況下，自不得僅憑
    主觀上之推測，而將一般經驗上有利被告之其他合理情況逕
    予排除，依「罪證有疑，利於被告」之法則，即應作有利於
    被告之認定。此外，復無其他積極證據足認被告確有公訴人
    所指之犯行，依前開判例之意旨，被告此部分犯罪尚屬不能
    證明。惟公訴人認被告此部分與前開販賣第四級毒品論罪科
    刑部分，具有想像競合犯之裁判上一罪關係，故不另為被告
    此部分無罪之諭知。至於扣案之愷他命5 包，應另由檢察官
    聲請沒入，併此敘明。
據上論結，應依刑事訴訟法第299 條第1 項前段，毒品危害防制
條例第4 條第4 項、第19條第1 項，刑法第11條前段，判決如主
文。
本案經檢察官甲○○到庭執行職務。
中　　華　　民　　國　　94　　年　　11　　月　　30　　日
                  刑事第十三庭  審判長法  官  洪碩垣
                                      法　官  張金柱
                                      法　官  劉惠娟
以上正本證明與原本無異。
如不服本判決，應於判決送達後10日內，向本院提出上訴狀。
中　　華　　民　　國　　94　　年　　11　　月　　30　　日
                                      書記官  陳素徵
附錄本案論罪科刑之法條：
毒品危害防制條例第4 條第4 項
製造、運輸、販賣第四級毒品者，處3 年以上10年以下有期徒刑
，得併科新臺幣3 百萬元以下罰金。
